# 合伙企业递延所得税

提问人：canon1323 时间：2016-01-16 22:52:16
某合伙企业执行企业会计准则，期末持有的交易性金融资产升值，造成账面价值与计税基础不一致 是否应确认递延所得税？（准则似乎并未明确法人资格）

回答人：chenyiwei
合伙企业本身并不是企业所得税的纳税人，因此其资产、负债不存在计税基础，相应地也就不确认递延所得税。所涉及的递延所得税在各合伙人的报表层面确认。

提问人：zxsd 迟斐 时间：2017-03-13 21:44:40
陈老师，请教： 1 、合伙人（企业）对合伙企业的投资收益是负值，按照税法规定，不能抵减合伙人的应纳税所得额，这部分亏损是否可以在合伙人账面上按照合伙人的税率确认递延所得税资产？ 2 、因为合伙企业有因为报表折算差额引起的其他综合收益，那么合伙人同时计提的其他综合收益，是否产生纳税义务？（个人理解这只是因为报表折算引起，与税无关）。多谢！

回答人：chenyiwei
1 、取决于该亏损能否在可预见的未来抵减合伙人的应纳税所得额以及在该抵减年度有无足够多的应纳税所得额。 2 、不会在确认的当年度涉税。

提问人：我爱新视野 时间：2017-05-18 21:39:00
1 、根据财税2008 159号 第二条“合伙企业合伙人是自然人的，缴纳个人所得税；合伙人是法人和其他组织的，缴纳企业所得税”。
2 、根据国税函 2001 84号 二、个人独资企业和合伙企业对外投资分回的利息或者股息、红利，不并入企业的收入，而应单独作为投资者个人取得的利息、股息、红利所得，按“利息、股息、红利所得”应税项目计算缴纳个人所得税。

回答人：chenyiwei
这是合伙人的税务处理而不是合伙企业的税务处理。合伙企业本身无纳税义务，只有扣缴义务。